---
title: "R Notebook for EMOS. Case study:Brazilian Ecommerce"
output: html_notebook
---
library(plyr)
library(tidyverse)
library(ggplot2)
library(dplyr)
library(lubridate)
---

1Ερώτηση:Να γράψετε κώδικα που να βρίσκει από πόσοι πελάτες της επιχείρησης έχουν δηλώσει τοποθεσία το Ρίο ντε Τζανέιρο
```{r}
customers%>%filter(customer_city=="rio de janeiro")%>%tally()
```

2Ερώτηση:Να βρείτε το όνομα του πελάτη που πραγματοποίησε σε μία παραγγελία την αγορά των περισσότερων προϊόντων
```{r}
customers%>%filter(customer_id)%>%
  full_join(order_items)%>%
  summarise(s=max(order_items_id,na.rm = TRUE))%>%
  arrange(s)
```

3Ερώτηση:Να υπολογίσετε το συνολικό κόστος (αγορα+μεταφορικά) των προϊόντων που αγοράστηκαν από το Sao Paolo
```{r}
customers%>%
  filter(customer_city=="Sao Paolo")%>%
  full_join(orders)%>%
  filter(order_status=="delivered")%>%
  full_join(order_items)%>%
  summarize(s=sum(price+freight_value))
```

4Ερώτηση:Να βρείτε τον τρόπο/τρόπους πληρωμής του πελάτη από το Ρίο ντε Τζανέιριο που είχε τις μεγαλύτερες από πλευράς κόστους αγορές
```{r}
customers%>%
  filter(customer_city=="rio de janeiro")%>%
  full_join(orders)%>%
  full_join(order_payments)%>%
  group_by(order_id,payment_type)%>%
  summarise(s=sum(payment_value,na.rm = TRUE))%>%
  arrange(desc(s))
```

5Ερώτηση:Να βρείτε σε ποια ημερομηνία πραγματοποιήθηκαν οι περισσότερες αγορές σε μία μέρα
```{r}
orders$order_purchase_timestamp=ymd_hms
orders%>%
  full_join(order_payments)%>%
  group_by(order_id)%>%
  tally()%>%
  arrange(desc(n))
```

6Ερώτηση:Να βρείτε σε ποιον μήνα πραγματοποιήθηκε η μεγαλύτερη εισροή εσόδων για την επιχείρηση
```{r}
orders$order_purchase_timestamp=ymd_hms(orders$order_approved_at)
orders%>%
mutate(y=year(order_approved_at),m=month(order_approved_at),d=day(order_approved_at))%>%
  filter(order_status=="delivered")%>%
  inner_join(order_items)%>%group_by(m)%>%summarize(s=sum(price))%>%arrange(desc(s))
```

7Ερώτηση:Να εμφανίσετε την κατηγορία προϊόντος για κάθε ένα από τα προϊόντα που δεν παραδόθηκαν και που δεν απεστάλθηκαν
```{r}
orders%>%filter(order_status=="canceled")%>%
  full_join(order_items)%>%
  full_join(products)%>%
  select(product_category_name)
```

8Ερώτηση: Ποια ήταν η πόλη του πιο δημοφιλούς(αριθμός πωλήσεων) seller;
```{r}
order_items%>%
  inner_join(sellers)%>%
  group_by(seller_city)%>%
  tally()%>%arrange(desc(n))
```

9Ερώτηση:Να βρείτε τα δύο προϊόντα με τις μεγαλύτερες σε πλήθος πωλήσεις που είχαν περισσότερες από 3 φωτογραφίες στην περιγραφή τους
```{r}
products%>%
  filter(product_photos_qty>3)%>%
  inner_join(order_items)%>%
  group_by(seller_id)%>%
  summarize(s=sum(order_item_id))%>%
  slice(1:2)
  
```

10Ερώτηση:Να βρείτε την κατηγορία προϊόντων που είχε τον καλύτερο μέσο όρο αξιολογήσεων
```{r}
products%>%
  inner_join(order_items)%>%
  inner_join(orders)%>%
  inner_join(order_reviews)%>%
  group_by(product_category_name)%>%
  summarise(m=mean(review_score,na.rm = TRUE))%>%
  arrange(desc(m))
```

11Ερώτηση: Να υπολογίσετε το εβδομαδιαίο έσοδο αγορών της κατηγορίας esporte_lazer για τους Καλοκαιρινούς μήνες 
```{r}
product_category_name_translation%>%
  filter(product_category_name=esporte_lazer)
  orders$order_purchase_timestamp=ymd_hms(orders$order_approved_at)
  orders%>%
  mutate(y=year(order_approved_at),m=month(order_approved_at),d=day(o   rder_approved_at))%>%
  filter(m==06:08 , d(1:7))%>%
  group_by(order_id)%>%
  group_by(d)%>%
  tally()%>%
  arrange(desc(n))
```

12Ερώτηση:Να βρείτε σε ποια κατηγορία προϊόντος αγοράζουν περισσότερο με την χρήση του τρόπου boleto στην περιοχή MG
```{r}
products%>%
  full_join(geolocation)%>%
  filter(geolocation_state=="MG")%>%
  full_join(order_payments)%>%
  filter(payment_type=="boleto")%>%
  group_by(product_category_name)%>%
  
```


